Minutes et répertoires du notaire Charles FERRANT, 4 avril 1582 - 1er juin 1611 (étude VII)
Archives nationales
Minutes et répertoires du notaire Charles FERRANT (étude VII)
4 avril 1582 - 1er juin 1611
MC/ET/VII/38 - MC/ET/VII/85
Etude VII; Ferrant, Charles
n ml
Archives nationales de France
Minutes et répertoires: la loi 2008-696 du 15 juillet 2008 relative aux archives a fixé à 75 ans à compter de la date de l'acte, ou à 25 ans à compter de la date du décès de l'intéressé si ce délai est plus bref, le délai de communication des minutes et répertoires des notaires; ce délai est porté à 100 ans à compter de la date de l'acte si le document se rapporte à un mineur (code du Patrimoine, articles L213-2, 4e d et 5e).
Autres documents de l'étude (dossiers de clients, comptabilité...): s'agissant d'archives privées, ces documents sont communicables selon les modalités fixées par le déposant ou le donateur.
Certains documents ne sont pas accessibles en raison de leur mauvais état de conservation.
Versement
Consulter les documents annexes ci-joint Dessin représentant le notaire Charles Ferrant, Minutier central des notaires de Paris
Attention: Charles Ferrant n'a pas laissé de répertoire pour son activité dans l'étude VII.
Accès aux instruments de recherche de tous les notaires de l’étude VII
Archives de l'étude VII
- Minutes de Charles FERRANT, 1582 - 1er juin 1611; MC/ET/VII/38 - MC/ET/VII/85
  - Minutes. 1582 - 1584, MC/ET/VII/38
    Informations concernant le classement:
    Le niveau inférieur de description, quand il existe, correspond aux minutes d'actes. Toutes les minutes ne sont pas forcément décrites une à une. Les descriptions de ces minutes sont plus ou moins détaillées.
  - Minutes. 1584, 9 février - 1585, 9 février 1584 - 1585; MC/ET/VII/39
  - Minutes. 1586, MC/ET/VII/40
  - Minutes. 1587, janvier - 1587, juillet, janvier 1587 - juillet 1587; MC/ET/VII/41
  - Minutes. 1587, août - 1587, décembre, août 1587 - décembre 1587; MC/ET/VII/42
    - Mise en apprentissage de Nicolas Graffart chez Etienne Testa, maître sculpteur et peintre, demeurant rue Bourg-l'Abbé., 28 septembre 1587; MC/ET/VII/42; Fol.24
      Origine de l'information:
      Histoire de l'art XVIe siècle, 1530-1600 (2698 actes), par Catherine Grodecki, 1971-1986 (fichier papier entièrement dématérialisé; voir contexte dans le Plan d’orientation général - Notaires de Paris, guides thématiques du Minutier).
      Date de création de la notice: 2009
      contrat d'apprentissage; Bourg-l'Abbé (rue du); Graffart, Nicolas; Testa, Etienne; sculpteur
  - Minutes. 1588, janvier - 1588, juillet, janvier 1588 - juillet 1588; MC/ET/VII/43
    - Contrat de mariage entre Jacques Lecler, compagnon sellier, d'une part, et Guillemette Marboutin, veuve, demeurant rue Saint-Honoré, près de la Place aux chats, paroisse Saint-Eustache, veuve de Alexandre Petit, maître sellier à Paris, et sellier à la grande Ecurie du Roi, d'autre part., 4 février 1588; MC/ET/VII/43; fol. 34
      Informations complémentaires:
      Le futur, demeurant en l'hôtel de Jacques Hubert, sellier de la petite écurie du Roi.
      Mariages à Paris de 1570 à 1635 (4550 actes), relevés effectués sous la dir. de Roland Mousnier, v. 1960-1976 (voir contexte dans le Plan d’orientation général - Notaires de Paris, guides thématiques du Minutier).
      Date de révision: 2010
      Date de création de la notice: 2007
      contrat de mariage; Chats (place aux); Saint-Honoré (rue); Hubert, Jacques; Lecler, Jacques; Marboutin, Guillemette; Petit, Alexandre; sellier
    - Contrat de mariage entre Pierre Leconte, maître savetier, demeurant rue Saint-Honoré, paroisse Saint-Eustache, d'une part, et Charlotte Ledoulx, demeurant en l'hôtel d'honorable homme Mille Girard, marchand-et-bourgeois-de-Paris, demeurant rue Saint-Honoré, paroisse Saint-Eustache, fille de Ambroise Ledoulx, décédé, pourvoyeur de monsieur de Montmorency, et de Norine Lemaistre, décédée, d'autre part., 7 février 1588; MC/ET/VII/43; fol. 36
      La future, jouissant de ses droits.
      contrat de mariage; Saint-Honoré (rue); Girard, Mille; Leconte, Pierre; Ledoulx, Ambroise; Ledoulx, Charlotte; Lemaistre, Norine; Montmorency, Henri de (1534-1614); commerçant; commerçant; bottier
    - Contrat de mariage entre Denis Jacquin, maître affineur d'or et d'argent, demeurant rue du Chat Blanc, paroisse Saint-Jacques de la Boucherie, d'une part, et Alix Monysan, veuve, demeurant rue du Chat Blanc, paroisse Saint-Jacques de la Boucherie, veuve de Nicolas Dotel, lapidaire, d'autre part., 13 février 1588; MC/ET/VII/43; fol. 41
      contrat de mariage; Chat-Blanc (cul-de-sac du); Dotel, Nicolas; Jacquin, Denis; Monysan, Alix; décorateur; batteur de métal; orfèvre
  - Minutes. 1588, août - 1588, décembre, août 1588 - décembre 1588; MC/ET/VII/44
    Attention: acte(s) coté(s) en Réserve
    - Contrat de mariage entre François Marcadé, maître queux, demeurant rue Saint-Honoré, paroisse Saint-Germain l'Auxerrois, d'une part, et Marie Hemon, veuve, demeurant rue Tireboudin, paroisse Saint-Sauveur, veuve de Pierre Gallis, bourgeois de Paris, marchand de chevaux, d'autre part., 9 septembre 1588; MC/ET/VII/44; fol. 217
      contrat de mariage; Saint-Honoré (rue); Tireboudin (rue); Gallis, Pierre; Hemon, Marie; Marcadé, François; commerçant
    - Contrat de mariage entre honorable personne Germain Defrechi, tailleur d'habits, demeurant rue Bourg l'abbé, paroisse Saint-Leu-Saint-Gilles, d'une part, et Perrette Haquet, veuve, demeurant rue du Bourg l'abbé, paroisse Saint-Leu-Saint-Gilles, veuve de Claude Cottin, maître maçon, d'autre part., 16 septembre 1588; MC/ET/VII/44; fol. 227
      contrat de mariage; Bourg-l'Abbé (rue du); Cottin, Claude; Defrechi, Germain; Haquet, Perrette; maçon; tailleur d'habits
    - Contrat de mariage entre Mathurin Rousseau, bourgeois de Paris, demeurant rue des Cinq Diamants, paroisse Saint-Jacques de la Boucherie, d'une part, et Simone Cauchois, veuve, demeurant rue de la Savonnerie, paroisse Saint-Jacques de la Boucherie, veuve de Pierre Baudet, maître orfèvre, d'autre part., 22 septembre 1588; MC/ET/VII/44; fol. 240
      contrat de mariage; Cinq-Diamants (rue des); Savonnerie (rue de la); Baudet, Pierre; Cauchois, Simone; Rousseau, Mathurin; orfèvre
    - Contrat de mariage entre honorable personne Jacques Lepeuple, maître chandelier en suif, demeurant rue Saint-Antoine, paroisse Saint-Paul, fils de Nicolas Lepeuple, bourgeois de Paris, marchand, d'une part, et Jacqueline Oeillemot, au service d'honorable homme Antoine Filleau, marchand-et-bourgeois-de-Paris, demeurant rue Saint-Denis, paroisse Saint-Eustache, fille d'honorable personne Jacques Oeillemot, décédé, sergent à verge au Châtelet de Paris, et de Philippe Auberon, décédée, d'autre part., 29 septembre 1588; MC/ET/VII/44; fol. 250
      La future, usant et jouissant de ses droits
      contrat de mariage; Saint-Antoine (rue); Saint-Denis (rue); Auberon, Philippe; Filleau, Antoine; Lepeuple, Jacques; Lepeuple, Nicolas; Oeillemot, Jacqueline; Oeillemot, Jacques; cirier; employé de maison; commerçant; auxiliaire de justice
    - Contrat de mariage entre Notoire Goslard, compagnon éperonnier, demeurant rue de la Heaumerie, paroisse Saint-Jacques-de-la-Boucherie, d'une part, et Marguerite Dumont, âgée de 25 passés, au service du sieur Billy, demeurant rue Saint-Denis, paroisse Saint-Leu-Saint-Gilles, fille de Antoine Dumont, décédé, meunier, demeurant à Chablis et de Agnés Barbette, d'autre part., 4 octobre 1588; MC/ET/VII/44; fol. 255
      La mère de la future ayant donné son consentement.
      contrat de mariage; Chablis (Yonne); Heaumerie (rue de la); Saint-Denis (rue); Barbette, Agnès; Billy (M. de); Dumont, Antoine; Dumont, Marguerite; Goslard, Notoire; employé de maison; meunier; forgeron
    - Contrat de mariage entre honorable personne Crespin Mahayne, bourgeois de Paris, veuf, maître foulon de draps, demeurant rue Saint-Honoré, paroisse Saint-Eustache, d'une part, et Marciotte Petit, veuve, demeurant rue Saint-Honoré, paroisse Saint-Germain-l'Auxerrois, veuve de Mathieu Carré, maître tailleur d'habits, d'autre part., 8 octobre 1588; MC/ET/VII/44; fol. 259
      contrat de mariage; Saint-Honoré (rue); Carré, Mathieu; Mahayne, Crespin; Petit, Marciotte; tailleur d'habits
    - Contrat de mariage entre honorable personne Pierre de Navarre, compagnon serrurier, demeurant rue Montmartre, paroisse Saint-Eustache, d'une part, et Jeanne Fossart, veuve, demeurant rue de la Boucherie de Beauvais, paroisse Boucherie de Beauvais, veuve de Laurent Laulne, maître serrurier, d'autre part., 30 novembre 1588; MC/ET/VII/44; fol. 275
      contrat de mariage; Montmartre (rue); Fossart, Jeanne; Laulne, Laurent; Navarre, Pierre de; serrurier; serrurier
    - Contrat de mariage entre Charles Hebert, marchand, fils d'honorable homme Jean Hebert, marchand laboureur, demeurant à Bezon, près Montfort l'Amaury, d'une part, et Claude Nepveu, mineure, demeurant rue Saint-Honoré à l'Enseigne du Lion d'or, paroisse Saint-Germain-l'Auxerrois, fille d'honorable personne Étienne Nepveu, décédé, marchand, demeurant à Rambouillet et de Antoinette Saubin, décédée, d'autre part., 7 décembre 1588; MC/ET/VII/44; fol. 293
      Le futur habite en l'hôtel du sieur Michel Passart, marchand, bourgeois de Paris; la future, assistée d'honorable homme Robert Nepveu, marchand drapier, bourgeois de Paris, frère et tuteur.
      contrat de mariage; Bazoches-sur-Guyonne (Yvelines); Montfort-l'Amaury (Yvelines); Lion d'Or (enseigne du); Saint-Honoré (rue); Rambouillet (Yvelines); Hebert, Charles; Hebert, Jean; Nepveu, Claude; Nepveu, Etienne; Nepveu, Robert; Passart, Michel; Saubin, Antoinette; tisserand; tisserand; agriculteur; commerçant
    - Mise en apprentissage de Toussaint Notaire, natif de Sens en Bourgogne, chez Guillaume Bicheur, maitre chaussetier sous la Tonnellerie., 17 décembre 1588; MC/RS//97
      Au dos de la minute: croquis à la plume représentant maître Charles Ferrant, notaire à Paris.
      Cote originelle du document:
      MC/ET/VII/44
      Informations concernant le classement et la cotation du document:
      Acte coté en Réserve.
      Catalogue de la Réserve du Minutier central, 1984-1988 (dactylogramme entièrement dématérialisé; voir contexte dans le Plan d’orientation général - Notaires de Paris, guides thématiques du Minutier).
      Date de création de la notice: 2002
      Notice et reproduction photographique partielle dans: L'écrit, l'Homme, le Droit, exposition organisée pour la célébration du 10ème anniversaire de la création du centre sino-français de formation et d'échange notariaux et juridiques à Shangai, Paris, Shangai, 2011, p.74.
      fabricant d'accessoires vestimentaires; document graphique; Ferrant, Charles; Bicheur, Guillaume; Notaire, Toussaint; Sens (Yonne); Tonnellerie (piliers de la); contrat d'apprentissage
  - Minutes. 1589, MC/ET/VII/45
    - Contrat de mariage entre Jean Briant, marchand en la paroisse d'Avernes, demeurant à Avernes vicomté d'Orbec en Normandie, d'une part, et Catherine Rousset, en la maison et service d'honorable homme Jean Guillebon, marchand-et-bourgeois-de-Paris, fille de François Rousset, décédé, bâtier, demeurant à Villeneuve-le-Comte et de Philippe Thevenas, d'autre part., 27 février 1589; MC/ET/VII/45; fol. 29
      contrat de mariage; Avernes-Saint-Gourgon (Orne); Villeneuve-le-Comte (Seine-et-Marne); Briant, Jean; Guillebon, Jean; Rousset, Catherine; Rousset, François; Thévenas, Philippe; employé de maison; commerçant
    - Contrat de mariage entre Nicolas Grajon, âgé de 25 ans, marchand, laboureur, demeurant à Marly-Le-Chastel, fils de Jean Grajon, marchand, laboureur, demeurant à Marly-Le-Chastel et de Denise Jeneur, d'une part, et Michelle Leclert, âgée de 23 ans, demeurant à Marly-Le-Chastel, fille de Léon Leclert, décédé, laboureur, et de Marie Chappellain, demeurant à Marly-Le-Chastel, d'autre part., 14 mai 1589; MC/ET/VII/45; fol. 86
      La future, assistée de Thomas Leclert, laboureur à Marly Le Chastel, son frère, procureur de leur mère.
      Précisions sur les lieux: Marly-le-Châtel (Essonne)
      contrat de mariage; Marly-le-Roi (Yvelines); Chappellain, Marie; Grajon, Jean; Grajon, Nicolas; Jeneur, Denise; Leclert, Léon; Leclert, Michelle; Leclert, Thomas; agriculteur; commerçant
    - Contrat de mariage entre Guy Herault, sergent à verge, juré priseur vendeur de biens meubles au Châtelet de Paris, d'une part, et Catherine Carré, demeurant rue Saint-Honoré, paroisse Saint-Eustache, fille de Mathieu Carré, décédé, maître tailleur d'habits, et d'honorable personne Mariette Petit, demeurant rue Saint-Honoré, paroisse Saint-Eustache, d'autre part., 18 juillet 1589; MC/ET/VII/45; fol. 110
      La future habite avec ses beau-père et mère; la mère de la future, à présent femme d'honorable personne Crespin Mahayne, bourgeois de Paris, tous deux, stipulant pour la future épouse.
      contrat de mariage; Saint-Honoré (rue); Carré, Catherine; Carré, Mathieu; Herault, Guy; Mahayne, Crespin; Petit, Mariette; auxiliaire de justice; commissaire-priseur; tailleur d'habits
    - Contrat de mariage entre honorable personne François Petit, veuf, maître d'école, précepteur, demeurant rue Saint-Honoré, paroisse Saint-Germain l'Auxerrois, d'une part, et honorable personne Jeanne Le Boullanger, veuve, en la maison du sieur Macé Papillon et honorable femme Denise Le Boullanger sa femme, soeur, demeurant Maison de l'Argenterie, veuve de (Nicolas) Cousin, compagnon cordonnier, d'autre part., 22 juillet 1589; MC/ET/VII/45; fol. 111
      Il est indiqué pour domicile de la future, dites rue et paroisse.
      contrat de mariage; Argenterie (enseigne de l'); Saint-Honoré (rue); Cousin, Nicolas; Le Boullanger, Denise; Le Boullanger, Jeanne; Papillon, Macé; Petit, François; cordonnier; enseignant; précepteur
    - Contrat de mariage entre Louis de Gannes, compagnon serrurier, demeurant rue de la Pelleterie, paroisse Saint-Barthélemy, d'une part, et Nicole Blangy, au service de Guillaume Letellier gagne denier à Paris et Claude Guillot sa femme, demeurant rue Saint-Honoré, paroisse Saint-Eustache, d'autre part., 8 octobre 1589; MC/ET/VII/45; fol. 151
      La future, usant et jouissant de ses droits.
      contrat de mariage; Pelleterie (rue de la); Saint-Honoré (rue); Blangy, Nicole; Gannes, Louis de; Guillot, Claude; Letellier, Guillaume; employé de maison; journalier; serrurier
    - Contrat de mariage entre Nicolas Lebas, veuf, maître brodeur, demeurant rue Montmartre à l'Enseigne du Fer à Moulin, d'une part, et Michelle Guerard, veuve 2 fois, demeurant rue du Bouillon, paroisse Saint-Eustache, veuve en dernier lieu de Jacques Potherat, maître brodeur, d'autre part., 26 décembre 1589; MC/ET/VII/45; fol. 189
      La future, veuve en 2èmes noces de Antoine Millet, maître brodeur.
      contrat de mariage; Montmartre (rue); Guerard, Michelle; Lebas, Nicolas; Millet, Antoine; Potherat, Jacques; brodeur
  - Minutes. 1590, MC/ET/VII/46
    La première pièce manque. Inventaire du Trésor de la confrérie Saint-Nicolas des épiciers et apothicaires, en l'église Sainte-Opportune.
  - Minutes. 1591, MC/ET/VII/47
    Manque(s) constaté(s) dans cet article:
    La première pièce manque.
  - Minutes. 1592, MC/ET/VII/48
  - Minutes. 1593, MC/ET/VII/49
  - Minutes. 1594, janvier - 1594, juin, janvier 1594 - juin 1594; MC/ET/VII/50
    - Contrat de mariage entre Jean Mallet, veuf, maître arquebusier, demeurant rue Saint-Honoré, paroisse Saint-Eustache, d'une part, et Claude Guillot, veuve, demeurant rue Saint-Honoré, paroisse Saint-Eustache, veuve de Guillaume Letellier, gagne-denier, d'autre part., 3 janvier 1594; MC/ET/VII/50; fol. 3;
      contrat de mariage; Saint-Honoré (rue); Guillot, Claude; Letellier, Guillaume; Mallet, Jean; militaire; journalier
    - Contrat de mariage entre honorable personne Jacques Lemarguenat, bourgeois de Paris, marchand drapier, demeurant rue de la Juiverie, paroisse de La Madeleine, fils d'honorable personne Nicolas Lemarguenat, bourgeois de Paris, décédé, marchand drapier, et d'honorable personne Jeanne Hinselin, décédée, d'une part, et honorable femme Marie Suart, veuve, demeurant rue Saint-Honoré, paroisse Saint-Eustache, veuve d'honorable homme Mathieu Garnier, bourgeois de Paris, marchand pelletier, d'autre part., 16 mai 1594; MC/ET/VII/50; fol. 110 (CX);
      contrat de mariage; Juiverie (rue de la); Saint-Honoré (rue); Garnier, Mathieu; Hinselin, Jeanne; Lemarguenat, Jacques; Lemarguenat, Nicolas; Suart, Marie; négociant; fourreur
  - Minutes. 1594, juillet - 1594, décembre, juillet 1594 - décembre 1594; MC/ET/VII/51
    - Contrat de mariage entre Jean Payen, compagnon passementier au service de Pierre Cardot, maître passementier, demeurant rue Darnetal, paroisse Saint-Leu Saint-Gilles, fils de Pierre Payen, boulanger, demeurant à Nancy en Brie, d'une part, et Noëlle Tossu, demeurant rue Montorgueil, paroisse Saint-Eustache, fille de Philippe Tossu, décédé, maître tissutier-rubannier, et de Anne Françoys, demeurant rue Montorgueil, paroisse Saint-Eustache, d'autre part., 21 août 1594; MC/ET/VII/51; fol. 208 (IIC VIII);
      La future habite avec sa mère; la mère de la future, stipulant pour sa fille.
      contrat de mariage; Brie (France); Maincy (Seine-et-Marne); Montorgueil (rue); Cardot, Pierre; Françoys, Anne; Payen, Jean; Payen, Pierre; Tossu, Noëlle; Tossu, Philippe; boulanger; passementier; passementier; tisserand
    - Contrat de mariage entre Sanson Cassé, compagnon chaussetier, demeurant rue de la Tonnellerie, paroisse Saint-Eustache, fils de Charles Cassé, décédé, demeurant à Abbeville (paroisse Saint-Georges) et de Marguerite Dollet, décédée, demeurant à Abbeville (paroisse Saint-Georges), d'une part, et Anne Jacquet, servante en l'hôtel d'honorable homme Nicolas Vivyan, marchand bourgeois de Paris et Anne Turgis sa femme, demeurant rue de la Tonnellerie, paroisse Saint-Eustache, fille de Adrian Jacquet, décédé, demeurant à Crepy en Valois et de Antoinette Berthault, décédée, demeurant à Crepy en Valois, d'autre part., 30 octobre 1594; MC/ET/VII/51; fol. 296 (IIC IIIIXX XVI);
      Il est précisé pour les parents défunts des futurs, demeurant en leur vivant.
      Précisions sur les lieux: Abbeville (Somme)--Saint-Georges (paroisse)
      contrat de mariage; Abbeville (Somme); Crépy-en-Valois (Oise); Tonnellerie (rue de la); Berthault, Antoinette; Cassé, Charles; Cassé, Sanson; Dollet, Marguerite; Jacquet, Adrien; Jacquet, Anne; Turgis, Anne; Vivian, Nicolas; fabricant d'accessoires vestimentaires; employé de maison; commerçant
    - Contrat de mariage entre Gilles Pellecerf, compagnon serrurier, demeurant Faubourg Saint-Denis, paroisse Saint-Laurent, d'une part, et Mathurine Motheulx, veuve, demeurant rue Tirechappe, paroisse Saint-Germain l'Auxerrois, veuve de Robert Basnyer, maître aiguilletier, d'autre part., 25 novembre 1594; MC/ET/VII/51; fol. 421 (IIIIC XXI);
      contrat de mariage; Saint-Denis (faubourg); Tirechappe (rue); Basnier, Robert; Motheulx, Mathurine; Pellecerf, Gilles; fabricant d'accessoires vestimentaires; serrurier
    - Contrat de mariage entre Louis Vigneron, maître cordonnier, demeurant rue Saint-Denis, paroisse Saint-Jacques de la Boucherie, d'une part, et Marie Clement, âgée de 26 ans, en l'hôtel de noble homme maître Jean Bachelier, conseiller du Roi en l'élection d'Amiens, demeurant rue des Mauvaises Paroles, paroisse Saint-Germain l'Auxerrois, fille de Pierre Clement, décédé, sergent royal au bailliage et comté de Clermont en Beauvaisis, et de Françoise Duval, décédée, d'autre part., 5 décembre 1594; MC/ET/VII/51; fol. 326 (IIIC XXVI);
      contrat de mariage; Amiens (Somme); Clermont (Oise); Mauvaises-Paroles (rue des); Saint-Denis (rue); Bachelier, Jean; Clément, Marie; Clément, Pierre; Duval, Françoise; Vigneron, Louis; cordonnier; auxiliaire de justice
  - Minutes. 1595, MC/ET/VII/52
  - Minutes. 1596, MC/ET/VII/53
  - Minutes. 1597, janvier - 1597, mai, janvier 1597 - mai 1597; MC/ET/VII/54
  - Minutes. 1597, juin - 1597, décembre, juin 1597 - décembre 1597; MC/ET/VII/55
  - Minutes. 1598, janvier - 1598, 25 juin, janvier 1598 - 25 juin 1598; MC/ET/VII/56
  - Minutes. 1598, 25 juin - 1598, décembre, 25 juin 1598 - décembre 1598; MC/ET/VII/57
  - Minutes. 1599, MC/ET/VII/58
    - Marché de fontaine par lequel Claude Carrier, fontainier à Saint-Cloud, promet à Florent Pasquier, conseiller, notaire et secrétaire du roi, seigneur de Vallegrand, de faire une fontaine pour ledit seigneur, en ses jardin de Vallerand., 10 janvier 1599; MC/ET/VII/58
      Fichier dit 'général' XVIe siècle (env. 30.000 actes), par le personnel du Minutier, 1930-1999 (fichier papier entièrement dématérialisé; voir contexte dans le Plan d’orientation général - Notaires de Paris, guides thématiques du Minutier).
      Date de création de la notice: 2008
      marché; Saint-Cloud (Hauts-de-Seine); Vert-le-Grand (Essonne); Carrier, Claude; Pasquier, Florent (15..-1637?); plombier; notaire; secrétaire du roi (Ancien Régime)
    - Devis et marché par Mathieu Jacquet dit de Grenoble, sculpteur et garde des antiques du roi, envers Nicolas de Neufville, seigneur de Villeroy, pour réaliser des travaux dans une chapelle qu'il fait construire en l'église de Magny, moyennant 2.000 écus., 18 janvier 1599; MC/ET/VII/58
      Publié par Mlle Sainte-Beuve GBA, 1948.
      devis; marché; Magny-en-Vexin (Val-d'Oise); Jacquet dit Grenoble, Mathieu (154.-1611); Villeroy, Nicolas de Neufville (1542-1617, seigneur de); sculpteur; conservateur (patrimoine)
  - Minutes. 1600, MC/ET/VII/59
    - Association entre Jeanne Drouart, maîtresse toilière-lingère, veuve de Pierre Chabanceau, dit La Barre, organiste de Notre-Dame, demeurant rue de la Lingerie, et Jean Formantin, marchand bourgeois de Paris, et de Perrette Legendre, sa femme, maîtresse toilière-lingère, demeurant rue des Déchargeurs, pour le trafic de toilerie et lingerie, pendant un an à mi-profit., 14 février 1600 - 7 juillet 1600; MC/ET/VII/59
      À la suite:
      1600, 7 juillet. Désistement de la précédente association.
      Documents du Minutier central concernant l'histoire de la musique (1600-1650), par Madeleine Jurgens, tome I [études I à X, 1763 actes], Paris, Archives nationales, 1967, p. 698 (instrument de recherche imprimé dématérialisé, certaines notices sont plus détaillées dans la version intégrale accessible en ligne par la rubrique 'Autres instruments de recherche', voir contexte dans le Plan d’orientation général - Notaires de Paris, guides thématiques du Minutier).
      Date de révision: 2011
      Documents du Minutier central concernant l'histoire de la musique (1600-1650), par Madeleine Jurgens, tome I, Paris, Archives nationales, 1967, XVI-1054 p.
    - Constitution par Jeanne Thibault, veuve de Jean Gaillart, maître chandelier de suif, demeurant rue des Vieux-Augustins, à Jeanne Drouart, veuve de Pierre Chabanceau, dit La Barre, organiste à Notre-Dame, de 46 sols 8 deniers de rente, moyennant 33 écus soleil., 22 février 1600; MC/ET/VII/59
    - Quittance par Jeanne Drouart, veuve de Pierre Chabanceau, dit La Barre, organiste de Notre-Dame, demeurant rue de la Lingerie, à Jeanne Thibault, veuve de Jean Gaillart, maître chandelier, de 26 écus, 53 sols 4 deniers, pour amortissement de rente., 22 février 1600; MC/ET/VII/59
    - Déclaration de Jeanne Drouart, veuve de Pierre Chabanceau, dit La Barre, organiste de Notre-Dame, demeurant rue de la Lingerie, au sujet des charges pesant sur une maison appartenant à son défunt mari et à ses enfants., 28 février 1600; MC/ET/VII/59